臺灣板橋地方法院刑事判決　　　　　　100年度簡上字第532號
上　訴　人
即　被　告　莊明恒
上列上訴人即被告因竊盜案件，不服本院中華民國100 年5 月19
日100 年度簡字第3612號第一審判決（原起訴案號：臺灣板橋地
方法院檢察署100 年度偵字第4705號），提起上訴，本院判決如
下：
    主    文
上訴駁回。
    事    實
一、莊明恒前因持有第一級毒品案件，分別經本院以96年度簡字
    第7090號判決判處有期徒刑4 月，減為有期徒刑2 月（下稱
    A 刑期）確定，及本院以96年度簡字第3665號判決判處拘役
    50日確定後，嗣由本院以96年聲減字第6876號裁定減為拘役
    25日（下稱B 刑期）確定；因竊盜案件，分別經本院以96年
    度簡字第3414號判決判處拘役40日確定後，嗣由本院以96年
    度聲減字第7261號減為拘役20日（下稱C 刑期），並與B 刑
    期合併定應執行拘役40日（下稱D 刑期）確定，及本院以96
    年度易字第2682號判決判處有期徒刑7 月，減為有期徒刑3
    月15日（下稱E 刑期），與判處拘役10日，減為拘役5 日（
    下稱F 刑期）確定，及本院以96年度簡字第8743號判決判處
    罰金新臺幣（下同）5 千元，如易服勞役，以1 千元折算1
    日（下稱G 刑期）確定；因施用第一級毒品案件，分別經本
    院以96年度訴字第2761號判決判處有期徒刑7 月（下稱H 刑
    期）確定，及本院以96年度訴字第4106號判決判處有期徒刑
    7 月、7 月（下稱I 、J 刑期）確定；另因偽造文書、竊盜
    案件，經本院以97年度訴字第222 號判決分別判處有期徒刑
    5 月，減為有期徒刑2 月15日（下稱K 刑期），與判處拘役
    40日，減為拘役20日（下稱L 刑期）確定。嗣F 、L 二刑期
    經本院以97年度聲字第5220號裁定定應執行拘役20日（下稱
    M 刑期）確定；A 、E 、H 、I 、J 、K 六刑期經本院以97
    年度聲字第5222號裁定定應執行有期徒刑2 年（下稱N 刑期
    ）確定，莊明恒經入監接續執行N 、D 、M 、G 四刑期，甫
    於98年11月26日執行完畢出監（於本案構成累犯）。
二、詎莊明恒仍不知悔改，竟意圖為自己不法之所有，於99年10
    月23日23時2 分許，進入吳春木所經營位在新北市板橋區（
    即臺北縣板橋市，於99年12月25日改制更名）金門街27號1
    樓之茶行兼通訊行店內，徒手竊取吳春木所有擺放在櫃上供
    展示販售之長江牌W007型、長江牌WT008 型手機（起訴書漏
    載此部分型號）各1 支得逞後，旋即離開現場，並於同日將
    所竊得之前揭手機2 支持至新北市板橋區南雅夜市，向不詳
    手機中古商變賣得款花用殆盡。嗣經吳春木發覺遭竊後報警
    處理，經警觀看監視器錄影畫面認出係莊明恒所為，始悉上
    情。
三、案經新北市政府警察局板橋分局移請臺灣板橋地方法院檢察
    署檢察官偵查後提起公訴（經原審改以簡易判決處刑）。
    理    由
一、本案以下認定事實所引用之證據，檢察官、被告莊明恒就證
    據能力均表示無任何異議或爭執，而皆同意作為證據使用，
    且各該證據依刑事訴訟法規定，經核亦無不具證據能力或不
    適宜作為證據之情事，故本院認均得作為認定被告有罪之依
    據，合先敘明。
二、上揭犯罪事實，業據被告莊明恒於警詢、檢察官訊問及本院
    審理時均坦承不諱，核與證人即被害人吳春木於警詢時所為
    之證述相符，並有監視器錄影畫面翻拍照片5 張及失竊手機
    包裝外盒照片1 張附卷可稽，足以佐證被告自白與事實相符
    ，堪以採信。本案事證明確，被告犯行洵堪認定，應依法論
    科。
三、核被告莊明恒所為，係犯刑法第320 條第1 項之竊盜罪。查
    被告前有如事實欄一、所載之刑案前科紀錄及徒刑刑期執行
    情形，有臺灣高等法院被告前案紀錄表1 份在卷足徵，其於
    有期徒刑執行完畢5 年內故意再犯本案有期徒刑以上之竊盜
    罪，依刑法第47條第1 項規定成立累犯，並應加重其刑。本
    案經原審詳察後，認定被告前揭竊盜犯行事證明確，且構成
    累犯，適用刑法第320 條第1 項、第47條第1 項、第41條第
    1 項前段等規定，並審酌被告曾有竊盜前科紀錄，仍不知警
    惕，不思正道取財，竟圖不勞而獲而竊取他人財物，破壞社
    會秩序及他人財產安全，兼衡被告之品行、生活狀況、智識
    程度、犯罪之動機、目的、手段、所竊取財物之價值、坦承
    犯行之犯罪後態度等一切情狀，宣告被告應處有期徒刑3 月
    ，並定其易科罰金之折算標準。經核原審認事用法及處刑皆
    無違法或不當之處，被告提起上訴雖主張已與被害人吳春木
    達成和解，原審所判刑期太重，請求從輕量刑云云，並提出
    100 年5 月30日和解書1 紙供參，惟按刑罰之量定，本為法
    院得依職權自由裁量之事項，苟於法定刑度之內，予以量定
    ，且客觀上並無明顯濫權之情形者，自不容當事人任憑主觀
    意見，指摘其違法、失當。查被害人吳春木於警詢時，原即
    敘明：我不想追究了等語，並無欲請求被告民事賠償之意，
    是原審如前述係依據含被害人前揭所述意旨等證據資料，依
    刑法第57條規定詳為審酌被告各科刑事項情狀，本於法律所
    賦予之裁量權限而為刑度宣告，而未將被告未與被害人達成
    和解乙事，納入前揭審酌所處刑度事由中，縱被告於原審判
    決後另與被害人書立和解書，然被害人先後原諒被告不予追
    究之態度既始終如一，顯難執此即認原審量刑時漏未審酌或
    有何瑕疵可指。況被告迄今猶未償還手機或金錢予被害人之
    情，除經被告於本院審理時供述無訛外，亦據被害人陳明在
    卷，此有本院電話記錄查詢表附卷可憑，自難認本案被害人
    所受損害已實際獲得彌補，故被告單執已與被害人簽立和解
    書而爭執本案原處刑度過重云云，尚無可採。又被告如上述
    先前已有4 次違犯竊盜罪行而為法院判處刑責，並經執行完
    畢在案，竟猶不知悔改仍再犯本案，同難認有何應再予輕判
    之事由。從而，被告上訴請求從輕量刑並無理由，應予駁回
    。
據上論斷，應依刑事訴訟法第455 條之1 第1 項、第3 項、第36
8 條，判決如主文。
本案經檢察官蔡景聖到庭執行職務。
中    華    民    國   100    年    10    月    14    日
                刑事第八庭  審判長法  官  陳 鴻 清
                                  法  官  劉 安 榕
                                  法  官  張 兆 光
上列正本證明與原本無異。
不得上訴。
                                  書記官  曹 秋 冬
中    華    民    國   100    年    10    月    14    日